【裁判字號】    99,上訴,1393
【裁判日期】    991223
【裁判案由】    違反槍砲彈藥刀械管制條例
【裁判全文】
臺灣高等法院高雄分院刑事判決        99年度上訴字第1393號
上  訴  人
即  被  告  柯竑誠
指定辯護人  本院公設辯護人  孫妙岑
上列上訴人因違反槍砲彈藥刀械管制條例案件，不服臺灣高雄地
方法院99年度訴字第680 號中華民國99年7 月1 日第一審判決（
起訴案號：臺灣高雄地方法院檢察署99年度偵字第7217號），提
起上訴，本院判決如下：
    主  文
上訴駁回。
    事實及理由
一、本案經本院審理結果，認第一審判決認事用法及量刑均無不
    當，應予維持，並引用第一審判決書記載之事實、證據及理
    由。
二、被告上訴意旨略以：原判決所採用之槍彈鑑定報告，對於本
    件改造手槍機械性能之程度？於擊發子彈時之彈丸單位面積
    動能為何？是否可在最具威力之適當距離穿透人體肉層？等
    問題，悉未記載，是扣案之改造槍枝是否具有殺傷力，尚有
    未明。又被告於警詢、偵查及原審均自白持有扣案改造槍枝
    及制式子彈，其態樣、情節實屬輕微，不無法重情輕之感，
    原判決量處被告有期徒刑3 年2 月，量刑過重云云。
三、經查：扣案之長槍1 枝，經內政部警政署刑事警察局以檢視
    法、性能檢驗法、試射法鑑驗結果，認該長槍1 枝係仿雙管
    霰彈槍製造之槍枝，槍管為金屬材質且暢通，擊發功能正常
    ，可供擊發適用子彈使用，認具殺傷力等情，有內政部警政
    署刑事警察局鑑定書附卷可稽，該扣案之長槍1 枝具殺傷力
    ，應可認定；上訴意旨所示事由雖未經上開鑑定書載明，但
    不影響該鑑定書之證明力。又原判決業已審酌被告非法持有
    具殺傷力之槍枝及子彈，對他人之身體、生命及社會治安均
    構成潛在之危險，影響社會秩序情節重大，所為實屬不該，
    惟念其尚有悔意，且未持以犯他罪，對社會尚未產生具體損
    害，並衡以扣案槍枝、子彈之數量及犯罪動機、目的等一切
    情狀，量處有期徒刑3 年2 月併科罰金新臺幣3 萬元，並就
    併科罰金部分諭知易服勞役之折算標準；復敘明被告不適宜
    依刑法第59條減刑之理由。經核原判決認事用法，並無不合
    ，量刑亦屬允當。被告上訴意旨否認犯罪並指摘原判決量刑
    過重，為無理由，應予駁回。
四、被告經合法傳喚，無正當理由未於審理期日到庭，爰不待其
    陳述，逕行判決。
五、據上論斷，應依刑事訴訟法第368 條、第371 條、第373 條
    ，判決如主文。
本案經檢察官高碧霞到庭執行職務。
中    華    民    國    99    年    12    月    23    日
                  刑事第九庭    審判長法  官   莊秋桃
                                      法  官   田平安
                                      法  官   范惠瑩
以上正本證明與原本無異。
如不服本判決應於收受本判決後10日內向本院提出上訴書狀，其
未敘述上訴理由者，並得於提起上訴後10日內向本院補提理由書
狀（均須按他造當事人之人數附繕本）「切勿逕送上級法院」。
中    華    民    國    99    年    12    月    23    日
                                      書記官   戴育婷

司法院資訊處製作；財團法人民間司法改革基金會備份。
